# 请教陈版：同一控制下的企业合并准则问题

提问人：淮海路 时间：2014-04-28 18:43:36
同一控制下的企业合并减少子公司准则要求是不调期初，但是同一控制的集团合并增加子公司要调整期初，那不是一边调了一遍没有减少，那不就合并出来多了吗？？？？？

回答人：chenyiwei
是这样，两边的处理是不对等的。所以合并方和原控股股东共同的母公司在编制合并报表时，需对这部分重复因素进行一定的技术处理以消除该重复。

提问人：淮海路 时间：2014-04-28 23:51:37
请明示！！！

回答人：chenyiwei
类似如何做“技术处理”的讨论在本版面上已有很多，请先搜索一下看看。